【裁判字號】    92,上易,1627
【裁判日期】    920620
【裁判案由】    竊盜等
【裁判全文】
臺灣高等法院刑事判決                          九十二年度上易字第一六二七號
    上  訴  人  臺灣板橋地方法院檢察署檢察官
    被      告  乙○○
右上訴人因被告竊盜等案件，不服臺灣板橋地方法院九十二年度訴字第三九三號中華
民國九十二年四月三十日第一審判決（聲請案號：台灣板橋地方法院檢察署九十一年
度偵字第一○四九○號），提起上訴，本院判決如左：
    主  文
上訴駁回。
    理  由
一、本案經本院審理結果，認第一審諭知不受理之判決，並無不當，應予維持，並引
    用第一審判決書記載之理由（如附件）。
二、檢察官上訴意旨略稱：被告乙○○所涉前案即臺灣台南地方法院九十年度訴字第
    一三八號（偵查案號：臺灣台南地方法院檢察署八十九年度偵字第二五九四號）
    偽造有價證券等案件之起訴事實均為民國八十八年十一月二十一日以後之事，與
    本件於同年六月二十四日之竊盜未遂事實，暨侵占甲○○之國民
    志峰署押等事實間，其間相差約五個月，二案有何連續犯關係，未見原審敘明，
    自非允當云云。
三、經查：
  (一)本件被告乙○○所涉前案即臺灣台南地方法院九十年度訴字第一三八號（偵查案
    號：臺灣台南地方法院檢察署八十九年度偵字第二五九四號）判決書附表一、二
    所示竊盜、加重竊盜犯行之犯罪時間係在八十八年三月五日、十二月三日、十二
    月四日與十二月初某日間，而附表三所示行使變造特種文書犯行之犯罪時間為八
    十八年十一月某日、十二月三日，故檢察官所稱前案之起訴事實均為八十八年十
    一月二十一日以後一節，顯漏未考量上開判決已對於被告就附表一所示於八十八
    年三月五日間之犯行予以併案審究。
  (二)檢察官指摘原審未就前案與本案間有何連續犯關係予以敘明一節，事實上，原審
    判決書理由欄第三點實已就本案與前案間具有如何之連續犯關係闡述明確，其謂
    「本案被告所涉前揭加重竊盜及行使變造特種文書犯行，與該前案之竊盜、加重
    竊盜及行使變造特種文書犯行，均時間緊接，犯罪構成要件相同，所犯罪名又屬
    同一，顯係基於概括犯意反覆而為，兩者間具有連續犯之裁判上一罪關係，而本
    案被告所涉侵占遺失物、偽造署押犯行，又與行使變造特種文書犯行間，具有方
    法結果之牽連犯裁判上一罪關係，則本案與上開前案之間，自具有裁判上一罪關
    係，本案應為該前案之起訴效力所及，兩者屬刑事訴訟法第八條所定之同一案件
    」（見原審判決書第三頁），因之，檢察官所稱未予敘明云云，殊有誤會。
  (三)綜上所述，原審以公訴人於九十二年一月二日就同一案件之本案，向台灣板橋地
    方法院重行起訴，判決公訴不受理，核無違誤。檢察官未予細察，遽而濫行上訴
    ，指摘原判決不當，核無理由，爰不經言詞辯論，逕行判決駁回其上訴。
四、據上論結，應依刑事訴訟法第三百七十三條、第三百七十二條、第三百六十八條
    ，判決如主文。
中      華      民      國    九十二    年      六      月     二十     日
                              臺灣高等法院刑事第十四庭
                                  審判長法  官  陳  祐  輔
                                        法  官  陳  國  文
                                        法  官  洪  昌  宏
右正本證明與原本無異。
不得上訴。
                                        書記官  廖  月  女
中      華      民      國    九十二    年      六      月    二十三    日


司法院資訊處製作；財團法人民間司法改革基金會備份。
